臺灣板橋地方法院刑事判決　　　　　　　　　　　　九十三年度交簡上字第五二號
　　上　訴　人　臺灣板橋地方法院檢察署檢察官
　　被　　　告　乙○○
右列上訴人因被告過失傷害案件，不服台灣板橋地方法院九十三年度交簡字第二二一
號，中華民國九十三年四月二十九日第一審簡易判決（起訴書案號：九十二年度偵字
第五四六三號、第一五０二八號）提起上訴，本院管轄之第二審合議庭判決
如左：
    主  文
上訴駁回。
    事實及理由
一、本案經本院審理結果，認第一審以被告乙○○所為係犯刑法第二百八十四條第二
    項前段之業務過失傷害罪，判處有期徒刑三月，如易科罰金，以三百元折算一日
    ，其認事用法均無違誤，量刑亦屬適當，應予維持，並引用第一審判決書記載之
    事實、證據及理由（如附件）。
二、檢察官上訴意旨乃循告訴人甲○○請求，認被告迄未與告訴人達成和解，且告訴
    人經醫師診斷為神經之傷害難以治癒，屬重大不治或難治之傷害，原審除量刑過
    輕外，適用法律亦有未妥，請將原判決撤銷，更為適當之判決云云。惟查：
  (一)本案被告行為後曾多次與告訴人調解，且欲以新臺幣（下同）二十五萬元至二十
    八萬元之金額賠償告訴人，但告訴人未能接受上開金額，要求一百萬元之賠償金
    ，惟該金額過鉅並非被告所能負擔等情，業據被告於本院準備程序中供述明確，
    並據告訴人指述歷歷在卷（詳參本院九十三年度交簡上字第五二號卷第四頁、第
    二十七頁、第五十八頁）。是雙方係對和解金額不能達成協議始未能和解，顯非
    被告不願與告訴人和解賠償損害，應堪信實。
  (二)又告訴人於意外發生時固受有右側第二、七肋骨骨折併肺挫傷、左側第、二、三
    、八肋骨骨折併肺挫傷、骨盆骨折、兩側臀部擦傷及腰神經叢損傷之傷害，然目
    前除右下肢神經叢受傷部分尚未完全治癒，右下肢行走較無力，其餘皆已痊癒；
    於九十二年七月二十八日回診時，可步行，但仍持續疼痛。依病患病情評估，由
    於受傷迄今已近二年，其病情應已達穩定狀態，但因疼痛為一主觀的感覺，實難
    據以評估其實際影響程度等情，分別有亞東紀念醫院亞歷字第０九三六四一０二
    九六號、財團法人長庚紀念醫院（林口）分院（九三）長庚院法字第０七０九號
    函在卷可資證明。參以告訴人於本院審理程序中亦自承：肢體功能均未喪失等語
    （同上本院卷第六十七頁），足認告訴人所受傷害並未達刑法第十條第四項第六
    款所指「重大不治或難治之傷害」情形，亦無疑義。
  (三)此外，再審酌被告之素行、因操作挖土機時未注意後方之過失程度、告訴人所受
    之傷勢、被告犯罪後坦承犯行之態度等一切情狀，堪認原審認被告係犯刑法第二
    百八十四條第二項前段之業務過失傷害罪，量處有期徒刑三月，並無失當之處，
    檢察官上訴意旨泛言指摘原判決處刑失當，難認為有理由。
三、從而，本件上訴人所為上訴，為無理由，應予駁回。
據上論斷，應依刑事訴訟第四百五十五條之一第一項、第三項、第三百六十八條、第
三百七十三條，判決如主文。
本案經檢察官蘇揚旭到庭執行職務。
中　　　華　　　民　　　國　　九十三　　年　　 十二 　　月　　二十九　　日
                                      臺灣板橋地方法院刑事第三庭
                                          審判長法  官  李釱任
                                                法  官  王士珮
                                                法  官  徐子涵
不得上訴。
                                                書記官  彭麗紅
中　　　華　　　民　　　國　　九十三　　年　　十二　　月　　二十九　　日
附錄本案論罪科刑法條全文：
中華民國刑法第二百八十四條
(過失傷害罪)
因過失傷害人者，處六月以下有期徒刑、拘役或五百元以下罰金，致重傷
者，處一年以下有期徒刑、拘役或五百元以下罰金。
從事業務之人，因業務上之過失傷害人者，處一年以下有期徒刑、拘役或
一千元以下罰金，致重傷者，處三年以下有期徒刑、拘役或二千元以下罰
金。
